【裁判字號】    99,交聲,1157
【裁判日期】    991007
【裁判案由】    聲明異議
【裁判全文】
臺灣臺南地方法院交通事件裁定    99年度交聲字第1157號
移送機關    交通部公路總局嘉義區監理所新營監理站
異議人即
受處分人    甲○○
上列受處分人因違反道路交通管理處罰條例案件，對於交通部公
路總局嘉義區監理所新營監理站民國99年9月7日所為之裁決處分
（處分案號：新監裁違字第裁73-U00000000號），聲明異議，本
院裁定如下：
    主  文
異議駁回。
    理  由
一、原處分意旨略以：異議人即受處分人甲○○（下稱異議人）
    ，於民國99年8月16日14時25分許，駕駛車牌號碼TE-8002號
    自用一般小客車，違規停放於台南科學區○○○路（停8停
    車場）之身心障礙停車格位內，經內政部警政署保安警察第
    二總隊員警製單舉發，嗣經交通部公路總局嘉義區監理新營
    監理站以其違規行為屬實，依道路交通管理處罰條例第56條
    第1項第10款及同條第4項（原裁決書漏載）之規定，裁處異
    議人罰鍰新台幣 (下同)1,200元。
二、異議意旨略以：異議人雖於上揭時、地將其所有車牌號碼TE
    -8002號自用一般小客車停放於身心障礙停車格位內，當時
    身心障礙者專用停車位識別證在車上，只是黏貼處因長時間
    曝曬於太陽下，車內高溫致停車證掉落於椅子上，領車時，
    員警還拿雙面膠給異議人，要異議人重新黏貼，為此聲明異
    議，請求撤銷原處分等語。
三、按汽車駕駛人停車時，有於身心障礙專用停車位違規停車之
    情形者，處最高額罰鍰1,200元，道路交通管理處罰條例第
    56 條第1項第10款、第4項定有明文。又汽車駕駛人停車時
    ，在設有殘障專用停車標誌處所，非殘障用車不得停放，道
    路交通安全規則第112條第1項第5款亦有明文。另按使用身
    心障礙者專用停車位者，除掛有專用牌照之車輛外，應將專
    用停車位識別證置於汽車擋風玻璃明顯處或黏貼於機車車首
    ，以供查核檢驗，身心障礙者專用停車位設置管理辦法第9
    條第1項復有明文。
四、經查：
  (一)異議人於99年8月16日14時25分許，駕駛車號TE-8002號自用
    一般小客車，違規停放於台南科學區○○○路（停8停車場
    ）之身心障礙停車格位內之事實，有內政部警政署保安警察
    第二總隊99年8月16日保二警交字第U00000000號舉發違反道
    路交通管理事件通知單1份及舉發照片2幀在卷可憑。而由上
    開舉發照片觀之，上開車輛遭舉發時確實所停放之停車格內
    繪製有身心障礙專用停車位之圖示，又上開車輛並未依規定
    將專用停車位識別證置於汽車擋風玻璃明顯處，故異議人之
    違規行為洵堪認定。
  (二)至於異議人雖辯稱身心障礙者專用停車位識別證在車上，只
    是黏貼處因長時間曝曬於太陽下，車內高溫致停車證掉落於
    椅子上云云，然該識別證因陽光高溫曝曬結果而掉落一節，
    異議人並未舉證以實其說；縱其所稱屬實，然依前開身心障
    礙者專用停車位設置管理辦法第9條第1項之規定，該識別證
    僅需置於汽車擋風玻璃明顯處以供查核檢驗即可，並未規定
    必須以黏貼之方式為之，異議人以黏貼方式設置，致該識別
    證因高溫曝曬掉落而無法供查核檢驗，此疏失之處置行為，
    自難為其卸免本件行政責任之理由。
五、綜上所述，異議人於上開時、地有汽車駕駛人停車時，於身
    心障礙專用停車位之違規行為一節，堪予認定，則移送機關
    據此並引用上開道路交通管理處罰條例第56條第1項第10款
    及同條第4項等規定，裁處罰鍰1,200元處分，於法即無不當
    ；從而，本件異議經核並無理由，故應予以駁回。
六、據上論結，應依道路交通管理處罰條例第87條第2項、道路
    交通案件處理辦法第19條，裁定如主文。
中    華    民    國    99    年    10    月    7     日
                     交通法庭   法  官   陳淑勤
以上正本證明與原本無異。
如不服本裁定，應於送達後5日內，向本院提出抗告狀。
                                書記官   謝國欽
中    華    民    國    99    年    10    月    8     日

司法院資訊處製作；財團法人民間司法改革基金會備份。
